【裁判字號】    90,上易,1018
【裁判日期】    900731
【裁判案由】    傷害
【裁判全文】
臺灣高等法院高雄分院刑事判決                    九十年度上易字第一一八號
    上  訴  人  台灣屏東地方法院檢察署檢察官
    被      告  乙○○○
右上訴人因被告傷害案件，不服臺灣屏東地方法院九十年度易字第三二七號中華民國
九十年四月三十日第一審判決（起訴案號：臺灣屏東地方法院檢察署九十年度偵字第
三八七號），提起上訴，本院判決如左：
    主  文
上訴駁回。
    事  實
一、甲○○○與丙○○為姊弟關係（以上二人所犯傷害罪部分，業經臺灣屏東地方法
    院判處罪刑確定），其二人之母與鄰居乙○○○相處不睦，時有爭執。甲○○○
    於民國八十九年十二月二十七日上午九時三十分許，前往乙○○○位於屏東縣萬
    巒鄉○○村○○路六二號住宅前，質問乙○○○因何妨害其母種植農作物且出言
    辱罵其母時，二人發生爭吵，乙○○○竟基於普通傷害之犯意，出手拉扯甲○○
    ○之頭髮致併同跌倒於地，致甲○○○受有左腳６×４公分，左膝２×２公分，
    右膝３×３公分之挫擦傷及右前臂５×３公分之瘀傷。
二、案經甲○○○訴由屏東縣警察局內埔分局移送臺灣屏東地方法院檢察署檢察官偵
    查起訴。
    理  由
一、訊據被告乙○○○坦認有於右揭時地與告訴人甲○○○爭吵，進而出手拉扯告訴
    人之事實不諱，然矢口否認有何傷害之犯行，辯稱：僅出手拉扯告訴人頭髮，並
    未出手毆打云云。經查，案發當時被告與告訴人甲○○○相互用力拉扯頭髮，因
    致告訴人雙膝觸地之事實，業據證人葉何玉女證述在卷，核與被告乙○○○自承
    案發當時伊與甲○○○均因拉扯而跪下，告訴人雙膝之褲子部分均有破掉等語一
    致，且與被告甲○○○受傷之部位相符，足徵被告甲○○○確因此成傷之事實。
    是證人葉水和於原審審理時證稱：被告與告訴人相互拉扯並未推倒等語，與上揭
    事實不符，不足採信。次查，出力拉扯他人之頭髮，衡情足致被拉扯之人跌坐受
    傷，被告既為思慮成熟之人，難謂無此預見，是被告縱非直接毆打告訴人，惟於
    右揭時地出手拉扯告訴人，並致告訴人受有如事實欄所載之傷勢，其須負傷害之
    罪責至明，此外並有被告甲○○○驗傷診斷書一紙在卷可證，被告所辯不足採信
    ，其有傷害之犯行，可以認定。
二、核被告所為，係犯刑法第二百七十七條第一項之傷害罪。原審因而適用刑法二百
    七十七條第一項、第四十二條第二項、罰金罰鍰提高標準條例第一條前段、第二
    條規定，並審酌被告並無前科，有臺灣高等法院被告全國前案紀錄表在卷可憑、
    犯罪之動機、目的、告訴人所受之傷害輕微、被告犯後未與告訴人達成和解及否
    認犯行等一切情狀，量處罰金三千元，並諭知易服勞役之折算標準，以示懲儆，
    經核其認事用法俱無不合，量刑亦稱妥適，公訴人循告訴人之請求認原判決量刑
    過輕，請求撤銷改判，並無可取，為無理由，應予駁回。
據上論結，應依刑事訴訟法第三百六十八條，判決如主文。
本案經檢察官沈紹嘉到庭執行職務。
中    華    民    國      九十      年       七       月      三十一    日
                              臺灣高等法院高雄分院刑事第七庭
                                  審判長法官  王光照
                                        法官  黃憲文
                                        法官  黃仁松
右正本證明與原本無異。
不得上訴。
                                      書記官  呂明燕
中    華    民    國      九十      年       八       月        二  日
附錄：本判決論罪科刑法條：
刑法第二百七十七條第一項
傷害人之身體或健康者，處三年以下有期徒刑、拘役或一千元以下罰金。
                                                                  Ａ


司法院資訊處製作；財團法人民間司法改革基金會備份。
